臺灣高雄地方法院刑事判決　　　　　　　　　　　　　九十一年度易字第三五號
　　公　訴　人　臺灣高雄地方法院檢察署檢察官
　　被　　　告　乙○○
右列被告因傷害等案件，經檢察官提起公訴（九十年度偵字第二一七九二號），本院
判決如左：
    主  文
乙○○服用酒類，不能安全駕駛動力交通工具而駕駛，處有期徒刑貳月，如易科罰金
，以參佰元折算壹日。緩刑貳年。
被訴過失傷害部分不受理。
    事  實
一、乙○○明知服用酒類或其他相類之物足以造成不能安全駕駛動力交通工具，有危
    險之虞，竟自民國九十年十時許起，在高雄市區餐館飲用高梁、啤酒數杯，已達
    視覺能力變差、運動反射神經遲鈍、思考及個性行為改變、精神混惑不清晰、平
    衡感及判斷能力障礙度升高而影響駕駛致不能安全駕駛動力交通工具之狀況下，
    仍於酒後駕駛動力交通工具即車號ＹＨ—一八四六號自用小客車行駛，於翌日凌
    晨二時十分許，沿高雄市三民區○○○路北往南方向行駛至博仁街口時，因煞車
    不及而自後追撞甲○○所駕駛車號Ｄ二—五二八七號自小貨車，嗣經警方到場處
    理並施以酒精濃度測試，測得乙○○呼氣所含酒精濃度為每公升一‧０九毫克，
    而查獲其酒後駕駛之情。
二、案經高雄市政府警察局三民第一分局報告臺灣高雄地方法院檢察署檢察官偵查起
    訴。
    理  由
一、訊據被告乙○○對於在右揭時、地於飲酒後其吐氣所含酒精成份已達每公升一‧
    ０九毫克，猶駕駛車號ＹＨ—一八四六號自用小客車行駛，途經高雄市三民區○
    ○○路與博仁街口時，因煞車不及而自後追撞甲○○所駕駛之自小貨車之事實，
    均坦承不諱，核與告訴人甲○○指訴情節大致相符，並有被告為警查獲時其吐氣
    所含酒精成分測試值、交通事故現場談話紀錄表、高雄市政府警察局舉發違反道
    路通安全管理事件通知單、道路事故調查報告表、觀察紀錄表、現場相片在卷可
    憑，足認被告自白與事實相符，堪信為真實。又按刑法第一百八十五條之三規定
    所謂「不能安全駕駛」，係抽象危險犯，並不以發生具體危險為必要，對於呼氣
    酒精濃度已達每公升零點五五毫克（０．五五ＭＧ＼Ｌ）以上，肇事率為一般正
    常人之十倍，認為已達不能安全駕車之標準，此業經法務部八十八年五月十八日
    以法八八檢字第００一六六九號函告週知，應為絕對不能安全駕駛動力交通工具
    ，且按就醫學文獻所知，酒精對人體造成之影響，於呼氣時酒精濃度達每公升零
    點二五毫克（約合體內血液中酒精濃度五０ＭＧ＼ＤＬ或零點零五％）即會輕度
    中毒，造成輕度協調功能降低；呼氣酒精濃度達每公升零點五毫克時（約合體內
    血液中酒精濃度一００ＭＧ＼ＤＬ或零點一％）屬輕到中度中毒症狀，出現反應
    較慢、感覺減低、影響駕駛之狀況；又飲酒後一小時許，其體內血液酒精濃度可
    達最高，飲酒一小時後其體內之酒精濃度隨即消減，此有分別有行政院國軍退除
    役官兵輔導委員會臺北榮民總醫院八十八年八月五日（八八）北總內字第二六八
    六八號函文、八十八年十月二十六日（八八）院賓文廉字第一三四０七號臺灣高
    等法院函中台北醫學院附設醫院精神科主任蔡尚穎「酒精對人體生理與行為之影
    響」一文可據。而本案被告為警查獲作測試酒精濃度時係酒後之翌日三時八分許
    ，其吐氣所含酒精濃度之測試已達為每公升一．０九毫克，顯然於被告於駕車之
    始，其體內酒精濃度即高於肇事後所測得之數值，且被告猶駕車肇事，依前揭說
    明，被告顯已達不能安全駕駛之情狀。綜上，本案事證已臻明確，被告酒後駕車
    之公共危險犯行洵堪認定，應依法論科。
二、核被告所為，係犯刑法第一百八十五條之三服用酒類不能安全駕駛動力交通工具
    而駕駛罪。爰審酌酒精成分對人之意識能力具有不良影響，超量飲酒後會導致對
    週遭事務之辨識及反應能力較平常狀況薄弱，因而酒後駕車在道路上行駛，對一
    般往來之公眾及駕駛人自身皆具有高度危險性，被告明知上情仍漠視自己安危，
    更枉顧公眾行之安全，於服用酒類，酒後呼氣酒精濃度高達每公升升一．０九毫
    克，已處於不能安全駕駛動力交通工具之狀態，仍駕駛車輛，導致發生車禍，本
    不宜輕處，惟念其已與告訴人甲○○達成和解，賠償告訴人之損失，及其犯罪後
    態度良好、已知悔悟、係偶發事故且無前科素行尚佳等一切情狀，酌情量處如主
    文所示之刑，並諭知易科罰金之折算標準。又被告前未曾受有期徒刑以上刑之宣
    告，有臺灣高雄地方法院檢察署刑案資料查註紀錄表及臺灣高等法院被告全國前
    案紀錄表各一份附卷可稽，因一時失慮，偶罹刑典，事後已坦承犯行，深具悔意
    ，且與告訴人甲○○達成和解，復有年邁之父母需其撫養，業據告訴人陳明在卷
    且有戶籍謄本附卷可佐，經此刑之宣告後，應知警惕而無再犯之虞，本院因認暫
    不執行其刑為當，予以宣告緩刑二年，用啟自新。
三、公訴意旨另以：被告與告訴人甲○○發生前揭交通事故後下車理論時，另基於傷
    害之犯意，出手毆打告訴人，致告訴人受有頭部外傷之傷害，因認被告此部分行
    為涉犯刑法第二百七十七條第一項傷害罪嫌。按告訴乃論之罪，告訴人於第一審
    辯論終結前，得撤回其告訴，又告訴經撤回者，法院應諭知不受理之判決，刑事
    訴訟法第二百三十八條、第三百零三條第三款分別定有明文。本件被告毆傷告訴
    人之犯行，經檢察官提起公訴，認其係犯行法第二百七十七條第一項之傷害罪，
    該罪依同法第二百八十七條前段規定須告訴乃論，茲據告訴人甲○○於本院審理
    中聲請撤回告訴，揆之前開說明，依法自應就此部分為不受理之判決。
據上論斷，應依刑事訴訟法第二百九十九條第一項前段、第三百零三條第三款，刑法
第一百八十五條之三、第四十一條第一項、第七十四條第一款，罰金罰鍰提高標準條
例第二條，判決如主文。
中      華      民      國    九十一    年      二      月    二十七    日
                                  臺灣高雄地方法院交通法庭
                            法  官  黃  悅  璇
右正本證明與原本無異。
如不服本判決，應於判決送達後十日內，向本院提出上訴狀。
                                        書記官  沈      蘊
中    華    民    國      九十一      年      三      月      一      日
附錄法條：
刑法第一百八十五條之三
服用毒品、麻醉藥品、酒類或其他相類之物，不能安全駕駛動力交通工具而駕駛者，
處一年以下有期徒刑、拘役或三萬元以下罰金。
